臺灣新北地方法院民事判決
110年度重訴字第119號
原      告  李承翰  
法定代理人  林秋月  
訴訟代理人  陳明隆律師
被      告  陳冠宏  
            詹忠春  
上列當事人間請求侵權行為損害賠償事件，經本院刑事庭移送前
來（刑事案號：109年度訴字第626號，附民案號：109年度重附
民字第22號），本院於民國111年9月20日言詞辯論終結，判決如
下：
    主  文
被告應連帶給付原告新臺幣壹仟壹佰零陸萬肆仟肆佰玖拾貳元，
及被告乙○○自民國一○九年八月十八日起，被告丙○○自民國一○九
年八月二十八日起，均至清償日止，按年息百分之五計算之利息
。
原告其餘之訴駁回。
訴訟費用由被告連帶負擔百分之九十二；餘由原告負擔。
本判決第一項於原告以新臺幣參佰陸拾玖萬元為被告供擔保後，
得假執行；但被告如以新臺幣壹仟壹佰零陸萬肆仟肆佰玖拾貳元
為原告預供擔保，得免為假執行。
原告其餘假執行之聲請駁回。 
    事實及理由
壹、程序方面：
一、按訴狀送達後，原告不得將原訴變更或追加他訴，但經被告
    同意或擴張或減縮應受判決事項之聲明者，不在此限，民事
    訴訟法第255 條第1項第1款、第3款分別定有明文。查原告
    起訴時原聲明：㈠被告張哲愷、乙○○、丙○○、朱建昌應連帶
    給付原告1,200萬元，並自起訴狀繕本送達之翌日起至清償
    日止，按年利率5%計算之利息。㈡如上開被告之一已為給付
    時，於其給付範圍內其餘被告即免為給付。㈢前項判決原告
    願供擔保請准宣告假執行（見本院109年度重附民字第22號
    卷，下稱本院附民卷，第5頁）。嗣因朱建昌、張哲愷分別
    經本院109年度訴字第626號刑事判決認定與本案原告主張所
    受傷害部分無關或判決無罪在案，而經本院刑事庭以109年
    度重附民字第22號判決，駁回原告對上開二人之刑事附帶民
    事訴訟，原告即於民國110年10月13日確認訴之聲明為：㈠被
    告乙○○、丙○○應連帶給付原告1,200萬元，並自刑事附帶民
    事起訴狀繕本送達之翌日起至清償日止，按年利率5%計算之
    利息。㈡第一項部分，原告願供擔保請准宣告假執行（見本
    院110年重訴字第119號卷，下稱本院重訴卷，第199頁）。
    核原告上開所為，係未變更訴訟標的法律關係，而擴張或減
    縮應受判決事項之聲明者，揆諸前揭法條規定，自應准許。
二、本件被告乙○○經合法通知，未於言詞辯論期日到場，核無民
    事訴訟法第386條所列各款之情形，爰依原告之聲請，由其
    一造辯論而為判決。
貳、實體方面：
一、原告起訴主張：108年6月10日晚間9時至10時許，張哲愷與
    朱建昌因糾紛而相約至新北市中和區民安街42巷口談判，張
    哲愷夥同被告乙○○、丙○○（下合稱被告2人，分則稱其姓名
    ）同往上址，嗣因張哲愷與朱建昌發生爭執，被告2人竟以
    安全帽或徒手毆打朱建昌召請陪同到場之員工即原告，原告
    因遭被告丙○○猛力揮拳毆擊其胸部以上之頭或胸部某處，致
    使原告暈厥倒地而頭部撞擊地面，導致嚴重頭部外傷併右側
    額葉至顳葉腦內出血、蜘蛛網膜下腔出血、硬腦膜下腔出血
    及腦疝脫，經送醫急救接受右側顱骨切除減壓、顱內血腫清
    除及腦壓監測器放置等手術及後續治療後，仍受有認知功能
    損傷而永久性失能之重傷害，並經家事法庭裁定宣告為受監
    護宣告之人。被告2人上開故意共同重傷害行為，導致原告
    有中度失智症之永久性失能，生活無法自理，日常生活須專
    人全日照護，受有已支出醫療費64,492元及將來預估醫療費
    用935,508元、看護費900萬元、勞動力喪失180萬元、精神
    慰撫金20萬元之損害。爰依民法第184條第1項前段、第2項
    、第185條、第193條第1項規定，請求被告2人連帶負侵權行
    為損害賠償責任。並聲明：㈠被告2人應連帶給付原告1,200
    萬元，並自刑事附帶民事起訴狀繕本送達之翌日起至清償日
    止，按年利率5%計算之利息。㈡如上開被告之一已為給付時
    ，於其給付範圍內其餘被告即免為給付。㈢原告願供擔保請
    准宣告假執行。
二、被告丙○○則以：本件是原告那方先動手打伊，伊係為了擋其
    等攻擊揮了一拳，伊不願意賠償，且刑事判決亦已上訴等語
    置辯。並答辯聲明：㈠請求駁回原告之訴。㈡如受不利判決，
    願供擔保請准宣告免為假執行。
三、被告乙○○未於言詞辯論期日到場，亦未提出準備書狀作何聲
    明或陳述。
四、原告主張其於上開時、地與被告2人發生衝突，遭被告2人共
    同毆打，並因被告丙○○猛力揮拳毆擊原告胸部以上之頭部或
    胸部某處，致使原告暈厥倒地而頭部撞擊地面，導致原告受
    有上開傷勢，經送醫急救治療後，仍受有認知功能損傷而永
    久性失能之重傷害，業經本院家事法庭以109年度監宣字第3
    65號裁定宣告為受監護宣告之人確定，又被告2人上開行為
    經臺灣新北地方檢察署檢察官以108年度偵字第18393號提起
    公訴，並由本院刑事庭以109年度訴字第626號為判決，認被
    告2人共同犯傷害致人重傷罪，並處被告2人如該判決主文所
    示之刑等情，有前揭刑事判決及監護宣告裁定等件在卷可稽
    （見本院重訴卷第11頁至35頁、第83頁至87頁），並經本院
    調閱上開刑事案件偵審電子卷宗核閱無訛，自堪信為真實。
五、至原告主張因被告2人前述共同傷害原告之行為，致原告受
    有上揭傷害，被告2人應依民法第184條第1項前段、第2項、
    第185條規定連帶負損害賠償責任等語，則為被告所否認，
    並以前詞置辯。是本件之爭點厥為：㈠原告得否依民法第184
    條第1項前段、第2項、第185條規定，請求被告2人連帶負損
    害賠償之責？㈡原告得請求賠償之項目及金額為何？茲判斷
    如下： 
　㈠原告得否依民法第184條第1項前段、第2項、第185條規定，
    請求被告2人連帶負損害賠償之責？
　⒈按因故意或過失，不法侵害他人之權利者，負損害賠償責任
    ；違反保護他人之法律，致生損害於他人者，負賠償責任。
    但能證明其行為無過失者，不在此限，民法第184條第1項前
    段、第2項定有明文。另按刑事訴訟判決所認定之事實，固
    非當然有拘束民事訴訟判決之效力，但民事法院調查刑事訴
    訟原有之證據，而斟酌其結果以判斷事實之真偽，並於判決
    內記明其得心證之理由，即非法所不許（最高法院106年度
    台再字第15號判決意旨參照）。本件原告係於被告2人經檢
    察官提起公訴，並由本院刑事庭以109年度訴字第626號刑事
    案件受理後，提起本件附帶民事訴訟，然此刑事附帶民事訴
    訟事件既經本院刑事庭裁定移送本院民事庭，即屬獨立之民
    事訴訟事件，仍應適用民事訴訟法規定之程序進行，不當然
    受刑事判決所認定之事實所拘束，惟本院仍得調查刑事訴訟
    程序中原有之證據，引為本件民事訴訟之判決基礎，先予指
    明。
　⒉經查，依證人朱建昌於刑事一審審理時證稱：甲○○與他們互
    嗆就動手打起來，伊看到甲○○打被告丙○○，被告丙○○也有打
    甲○○，站在旁邊戴眼鏡壯壯的人（指被告乙○○）他們都有動
    手，沒有其他人出手，伊看到的就是這2個人有出手，因為
    張哲愷拉著伊，有點像是扭抱，伊要掙脫轉來轉去，所以甲○○當下要倒下出手那一拳伊真的沒有看到，不然伊就一口咬
    定是誰了，但過程中伊親眼看到確定被告2人都有毆打甲○○
    ，甲○○最後是倒在他們2人之間等語（見本院109年度訴字第
    626號刑事卷，下稱本院刑事卷，卷二第36頁至48頁）；另
    證人吳偉誠亦證稱：甲○○與被告2人在拉拉扯扯，伊要過去
    拉開他們時，甲○○就倒下了，是被打之後站不穩才倒下的，
    伊沒有看到是誰打的，但是有看到他們3人在互相打來打去
    等語（見本院刑事卷二第95頁至100頁）；互核與證人即在
    場目擊之民眾18393A（真實姓名年籍詳刑事卷）證述：從伊
    看到起衝突一直到有人倒下，大約經過不到2分半鐘，伊是
    聽到叫囂聲很大才回頭去看的。倒地的人是被打了一拳直接
    倒地，算是胸部以上的部分被直接打下去，打下去之後他就
    直接垂直倒下去。打他的人是站著，比倒下的人矮一些，短
    頭髮，沒有戴眼鏡，是被打倒的那個人跟對方開始有口角之
    後，彼此拉扯到轉角的地方，最後一個跟他身高差不多的人
    ，用拳頭直接打中倒地那個人的上半身以上部位，那個人就
    直接垂直倒在地上，「碰」的一聲，伊沒有看到是誰先動手
    。現場大概加以來有10個人，最主要互毆的大概是3個人，
    其他人是在旁邊跟著一直移動。（經指認在庭被告朱建昌、
    張哲愷、乙○○、丙○○後稱：）戴黑色框眼鏡的人（指被告乙○○）有在現場，他有打人，也有被打；穿外套的人（指被告
    丙○○）伊沒有印象。倒地那個人也有打人，被他打的人一定
    都有回擊，雙方都有回擊，旁邊也有人互相在把人拉開。主
    要互毆的3個人包含戴黑色框眼鏡的人、倒地那個人，每次
    打架就是3個人左右，有人拉開後又有人遞補上去，伊現在
    無法配對是哪個人，當時是用衣服的顏色去記憶，因為當時
    有給伊看照片，伊只記得動手打到被害人倒下去的那個人，
    是穿深色衣服。他就是狠狠的打下去一下，一拳直接讓他倒
    下，是狠狠的一拳打下去等語（見本院刑事卷二第212頁至2
    29頁），均屬大致相符。
　⒊綜上開證人等之證言可知，證人朱建昌、吳偉誠均一致證述
    原告到場後與被告2人發生肢體衝突，原告最後是在被告2人
    間倒地等情，且證人18393A亦證述現場主要打架即彼此互毆
    的是3個人，並指認該3人中包含戴眼鏡之被告乙○○、倒地之
    原告，及當時是因穿深色衣服之人為保護穿紅色衣服之人，
    猛力揮拳毆擊原告之胸部以上部位，原告即應聲倒地等情明
    確。而被告2人並於刑事偵審中供承：被告乙○○於案發當日
    係穿著紅色上衣，被告丙○○於案發時穿著屬於深色之咖啡色
    上衣等語（見臺灣新北地方檢察署108年度偵字第18393號卷
    ，下稱偵字卷，卷二第69頁；本院刑事卷二第19頁、68頁）
    ，復有被告丙○○當時穿著之上衣照片2張在卷可參（見偵字
    卷一第300、301頁），被告丙○○於警詢、偵查及本院刑事審
    理、民事言詞辯論時亦均坦承其於過程中有揮一拳等語（見
    偵字卷一第32、34、177、248頁；本院刑事卷一第76頁；本
    院重訴卷第221頁）。綜上各節，足見被告2人於上開案發時
    、地有與原告互毆，過程中原告並因被告丙○○猛力揮拳毆擊
    胸部以上某處部位而應聲倒地之事實，應堪認定。且因被告
    2人之行為，致原告受有上開之傷害結果，揆諸前揭說明，
    被告2人因傷害被告之故意行為，不法侵害原告之身體健康
    權，是原告即得依民法第184條第1項前段，請求被告2人負
    損害賠償之責。
　⒋被告丙○○雖辯稱：是原告先動手打伊，伊只是為了擋他的攻
    擊揮了一拳云云。惟按民法上之防衛行為，係指基於防衛自
    己或他人權利之目的，排除現在不法侵害所為之行為，而防
    衛過當，乃指防衛行為逾越必要之程度而言。防衛行為是否
    逾越必要程度，固須就實施之情節而為判斷，即應就不法侵
    害者之攻擊方法與其緩急情勢，由客觀上審察防衛權利者之
    反擊行為，是否出於必要以定之。然倘侵害行為已過去，為
    報復所為之毆打行為，尚不得認為係正當防衛行為，亦無防
    衛是否過當之問題（最高法院99年度台上字第2038號判決意
    旨參照）。查依本件相關卷內事證，可見原告與被告2人間
    發生肢體衝突，過程中被告2人係與原告相互揮拳互毆，被
    告2人縱為還擊之一方，惟依上開證人證詞等證據資料，堪
    認被告丙○○之行為顯非單純排除對方攻擊，所為阻擋原告繼
    續攻擊等防衛動作而已，而已有傷害原告之故意，自不得主
    張依民法第149條之規定，屬正當防衛而阻卻違法，而不負
    損害賠償之責。
　⒌又數人共同不法侵害他人之權利者，連帶負損害賠償責任，
    民法第185條第1項亦有明定。次按共同侵權行為之成立，必
    共同行為人均已具備侵權行為之要件，且以各行為人故意或
    過失不法之行為，均係所生損害之共同原因（即所謂行為關
    連共同）始克成立；而個人原則上只須對自己行為負責，而
    被害人得依民法第185條規定向行為關聯共同之侵權行為人
    請求連帶賠償之規範目的，係為保障其損害得獲得填補，遂
    不區分各侵權人責任比例，使被害人就各侵權人無意思聯絡
    之他人行為亦得請求其等賠償，侵權人承擔無法向其他侵權
    人求償之風險（最高法院107年度台上字第2436號、109年度
    台上字第2510號判決意旨參照）。查被告2人係共同對原告
    為故意傷害行為，業經本院認定如前，則無論被告2人對原
    告所造成傷害結果之比例如何，揆諸上開說明，原告依民法
    第185條第1項規定，請求被告2人就原告所受全部損害負連
    帶賠償責任，即屬有據。
  ㈡原告得請求賠償之項目及金額為何？
　  按不法侵害他人之身體或健康者，對於被害人因此喪失或減
    少勞動能力或增加生活上之需要時，應負損害賠償責任；又
    不法侵害他人之身體、健康者，被害人雖非財產上之損害，
    亦得請求賠償相當之金額，民法第193條第1項、第195條第1
    項前段分別定有明文。查被告2人應對原告本件所受損害負
    連帶賠償之責，已如前述，茲就原告得請求被告2人給付之
    賠償金額，分別判斷如下：
　⒈醫療費用：
　⑴原告主張因本件所受傷勢，已支出醫療費用64,492元等情，
    業據其提出亞東醫院、衡安護理之家、林口長庚醫院、新莊
    仁濟醫院等醫療費用收據共19紙在卷可考（見本院重訴卷第
    107頁至129頁），堪認原告確實於事故發生後至醫療院所就
    醫，且經本院核算結果，原告所提醫療費用收據金額確共計
    為64,492元，是原告主張因本件所受傷勢而已支出64,492元
    之醫療費用，而得向被告2人請求賠償，應屬有理由。
　⑵至原告主張本件尚需支出將來復健及腦部手術費用等節，查
    依原告於本院聲請監護宣告事件中，經仁濟醫院醫師鑑定後
    出具之精神鑑定報告書所載，原告於109年3月18日經亞東醫
    院醫師診斷仍有明顯認知功能減損、混亂及退化性行為，目
    前仍屬無行為能力狀態，協調功能損傷，生活需完全依賴他
    人照顧，無工作能力，建議持續復健治療等語（見本院重訴
    卷第90頁至91頁），然原告並未對其主張後續每月需支出復
    健費用200元，及復健之持續期間等節，提出相當佐證資料
    以實其說，自無從為對原告有利之認定。
　⑶原告復主張：原告可期待將來醫療科學突破而得進行相關手
    術治療，得以回復部分功能而自理生活，免除社會及親人負
    擔，應得請求將來之手術費用等語。查依亞東醫院111年1月
    20日亞醫審字第1110120012號函復本院略稱：原告頭部外傷
    導致認知功能減退，因時間已超過1年以上，功能減損部分
    應已相當固定等語（見本院重訴卷第251頁），雖堪認原告
    因本件所受傷勢，應受有程度已固定之認知功能永久性傷害
    ；惟原告對其主張之將來醫學突破等部分，並未提出相當證
    據如目前研究資料、相關報導等可資支持其主張之證據，且
    原告將來倘能藉由手術回復自理能力，即無再由他人看護而
    請求看護費用之必要，此顯與原告本件另主張之將來看護費
    用性質上矛盾，爰由本院審酌將來原告需支出費用而發生損
    害之可能性高低，而不另行判命被告2人給付原告所主張之
    將來手術費用。
  ⒉看護費用：
　⑴已支出看護費用：按親屬代為照顧被害人之起居，固係基於
    親情，但親屬看護所付出之勞力，並非不能評價為金錢，雖
    因二者身分關係而免除被害人之支付義務，惟此種基於身分
    關係之恩惠，自不能加惠於加害人，故由親屬看護時雖無現
    實看護費之支付，仍應比照一般看護情形，認被害人受有相
    當看護費之損害，命加害人賠償，始符民法第193條第1項所
    定增加生活上需要之意旨（最高法院89年度台上字第1749號
    、94年度台上字第1543號、98年度台上字第1501號判決意旨
    參照）。查原告因本件所受傷勢，導致認知功能減退及肢體
    協調功能不佳，需他人照顧之主要理由同失智患者或小孩子
    需他人看顧，避免因無法控制之行為或認知判斷錯誤導致自
    身之危險，上述狀況不分白天或晚上，建議需全日都有人看
    護等節，有亞東醫院110年12月16日亞醫審字第1101216010
    號函在卷足憑（見本院重訴卷第239頁）。準此，原告因被
    告2人之傷害行為受有本件傷害，而有受專人看護之必要，
    縱未請專人看護，而係由親屬即其母看護，仍應比照一般全
    日看護行情計算看護費用，而原告主張以全日看護費用之一
    般行情2,000元計算，尚屬妥適。惟就原告主張之已支出看
    護費用期間即108年6月10日至110年4月20日共679日部分，
    本院審酌原告受傷後於108年6月10日（1日）手術，及於108
    年6月11日至同年月22日（共12日）在加護病房期間，應係
    由醫護人員全日照護，僅支出醫療費用而不需另行僱用看護
    ，另108年7月5日至同年月22日（共18日）轉住衡安護理之
    家部分，該單據已列入醫療費用計算，上開共31日期間自均
    應予扣除，則原告此部分可請求之看護費用，應為1,296,00
    0元（計算式：648日×2,000元/日＝1,296,000元），原告陳
    明僅以100萬元為請求，自屬有據。
　㈡將來看護費用：原告主張其因本件被告傷害行為受有傷勢，
    終生須專人全日照顧看護，本院審酌原告所受傷害已達需專
    人照顧日常起居之程度，且經醫師評估因時間已超過1年以
    上，功能減損部分應已相當固定，業如前述，足認原告未來
    自仍須由他人全日照顧看護，而有預為請求看護費用之必要
    。又原告係於79年10月23日生，參以前開已支出看護費用係
    計算至110年4月20日，故將來看護費用應自110年4月21日起
    算，斯時原告年齡為30歲，依內政部公布之110年桃園市男
    性簡易生命表之統計，30歲男性平均餘命為49.26年。原告
    主張以相同看護費用標準，惟逕以每月6萬元（即2,000元×3
    0日）計算，應屬可採。是依霍夫曼式計算法扣除中間利息
    （首期給付不扣除中間利息）核計其金額為18,145,249元【
    計算方式為：720,000×25.00000000+(720,000×0.26)×(25.0
    0000000-00.00000000)=18,145,249.000000000。其中25.00
    000000為年別單利5%第49年霍夫曼累計係數，25.00000000
    為年別單利5%第50年霍夫曼累計係數，0.26為未滿一年部分
    折算年數之比例(49.26[去整數得0.26])。元以下四捨五入
    】。則原告向被告2人請求給付800萬元之將來看護費用，應
    有理由。
　㈢勞動能力減損：查關於原告所減少之勞動能力程度，經本院
    依原告之聲請送請亞東醫院進行鑑定，該院鑑定結果略以：
    「三、其（按指原告）於民國111年7月13日至本院職業醫學
    科門診接受勞動能力減損鑑定，據其於111年3月7日施測之
    神經心理衡鑑報告，結果顯示：依中文魏氏成人智力量表評
    估，其整體智能表現落在中度障礙水準以下，語文理解、知
    覺推理、工作記憶及處理速度指數皆落在中度障礙水準以下
    ；在彩色路徑描繪測驗，整體反應速度亦明顯落後於同齡，
    顯示個案序列排序及心智轉換之執行功能有所缺損。綜合會
    談內容及行為觀察所見，個案的測驗表現落在中度障礙水準
    ，明顯落後於同齡，亦落後於過去學經歷背景，然本次衡鑑
    結果與家屬報告之生活適應表現存在部分落差，以及個案在
    測驗中對於難易度題目表現不一致，不排除有低估之可能性
    。整體評估個案應具功能減損，然本次評估可能難以反映其
    目前真實能力。宜持續觀察並澄清其減損程度及生活日常細
    項表現。四、根據美國永久性失能指引綜合評估結果（參考
    資料1），其減損全身失能百分比為29%；再經美國加州之勞
    動能力指引（參考資料2）考量其職業及年齡後，調整其勞
    動能力減損比例為35%（亦即勞動能力留存65%）。」，有亞
    東醫院111年7月26日亞醫審字第1110726008號函在卷可憑（
    見本院重訴卷第278頁），本院審酌該鑑定意見作成前，業
    經鑑定機構對原告進行神經心理衡鑑，並參考之美國永久性
    失能指引、加州勞動能力指引，已基於詳實之研究，將身體
    各部位之損傷情形細緻分類、分級，並參考傷者之職業，而
    據以評估失能比例，從而亞東醫院依據病歷資料並實際檢查
    評估後，依該等指引所為之鑑定評估結果，堪認可採；再經
    本院斟酌原告之職業、智能、年齡、身體或健康狀態等各種
    因素後（最高法院109年度台上字第2213號判決意旨參照）
    ，亦認上開鑑定意見所認原告勞動能力減損比例35%為適當
    。而原告受傷前雖有工作，惟據原告法定代理人陳述多係工
    地類粗工（見本院重訴卷第259頁），則應以事發時行政院
    勞動部108年公佈之基本工資23,800元作為計算原告薪資之
    基礎，較為適當，是原告每年因勞動能力減損得請求之金額
    即為99,960元（計算式：23,800元/月×12月×35%＝99,960元
    ）。參以原告為79年10月23日生，自108年6月11日（即事故
    翌日）起算至強制退休65歲為止，尚有36年又135日之工作
    時間。依此，原告得請求之減少勞動能力損害，依霍夫曼式
    計算法扣除中間利息（首期給付不扣除中間利息）核計其金
    額為2,104,076元【計算方式為：99,960×20.0000000+(99,9
    60×0.00000000)×(21.00000000-00.0000000)=2,104,076.00
    00000000。其中20.0000000為年別單利5%第36年霍夫曼累計
    係數，21.00000000為年別單利5%第37年霍夫曼累計係數，0
    .00000000為未滿一年部分折算年數之比例(135/366=0.0000
    0000)。採四捨五入，元以下進位】。而原告僅請求被告2人
    給付180萬元，即有理由。
　㈣精神慰撫金：按不法侵害他人致受傷者，被害人受有非財產
    上損害，請求加害人賠償相當金額之慰撫金時，法院對於慰
    撫金之量定，應斟酌實際加害情形、所造成之影響、被害人
    痛苦之程度、兩造之身分地位經濟情形及其他各種狀況，以
    核定相當之數額（最高法院47年台上字第1221號、51年台上
    字第223號裁判意旨參照）。經查，原告因上開傷害，目前
    認知能力減損，生活無法自理，長期需仰賴專人照顧，其症
    狀依現有醫學技術難以再為顯著進步，影響原告生活甚鉅，
    堪認原告精神上確實受有相當程度之痛苦，是原告請求被告
    2人賠償精神慰撫金，應屬有據。茲斟酌被告2人之侵害程度
    、原告受傷害之情形與復原狀況，及兩造之教育程度、身分
    、資力等一切情狀，認原告請求被告2人賠償精神慰撫金20
    萬元，尚屬公允，應予准許。
　㈤綜上，原告得請求被告連帶賠償之金額，應為11,064,492元
    （計算式：醫療費用64,492元＋看護費用100萬元＋將來看護
    費用800萬元＋勞動能力減損180萬元＋精神慰撫金20萬元＝11,
    064,492元）。
　㈥又按損害之發生或擴大，被害人與有過失者，法院得減輕賠
    償金額或免除之，固為民法第217條第1項所明定，惟此項規
    定之目的在謀求加害人與被害人間之公平性，倘受害人於事
    故之發生亦有過失時，由加害人負全部賠償責任，未免失之
    過苛，是以賦予法院得不待當事人之主張，減輕其賠償金或
    免除之職權。而行為人之侵害行為，若係因被害人所挑釁者
    ，雖非不能謂其自己為無過失，但是否就損害之發生為與有
    過失，仍以二者間具備時間、空間之密接性，與相互間手段
    、侵害情節之比例相當性，方堪謂合，蓋縱行為人前遭侵害
    ，亦應於事後循合法途徑謀求解決，不能私行追擊，否則如
    認行為人為報復所為侵權行為，被害人應負與有過失責任，
    無異默許，甚或鼓勵自力尋仇，而肯認其正當性。查本件事
    發經過，係原告與被告2人發生口角衝突，嗣由原告先出手
    攻擊被告丙○○後，原告及被告2人復互相毆擊，固據本件刑
    事判決所認定，然被告丙○○遭受原告之毆打所受傷勢為頭部
    外傷、左眼皮瘀青、臉部挫傷、左下巴挫傷；雙膝擦傷等傷
    害（見偵字卷一第298頁），是被告2人之故意傷害行為，雖
    具備時間、空間之密接性，惟難認與其所遭侵害在情節上有
    比例相當性；況依最高法院68年台上字第967號判例意旨，
    互毆乃雙方互為侵權行為，與雙方行為為損害之共同原因者
    有別，無民法第217條過失相抵原則之適用，是本件雖係由
    原告與被告2人互毆，然揆諸前揭說明，應無民法第217過失
    相抵原則之適用，至多僅得作為法院審酌精神慰撫金數額之
    參考因素，一併敘明。
六、末按給付無確定期限者，債務人於債權人得請求給付時，經
    其催告而未為給付，自受催告時起，負遲延責任。其經債權
    人起訴而送達訴狀，或依督促程序送達支付命令，或為其他
    相類之行為者，與催告有同一之效力；遲延之債務，以支付
    金錢為標的者，債權人得請求依法定利率計算之遲延利息；
    應付利息之債務，其利率未經約定，亦無法律可據者，週年
    利率為百分之五，民法第229條第2項、第233條第1項前段及
    第203條分別定有明文。經查，原告對被告2人之侵權行為損
    害賠償請求權，係屬於未定給付期限之金錢債權，則原告請
    求被告自起訴狀繕本送達翌日，即被告乙○○自109年8月18日
    起算、被告丙○○自109年8月28日起算之法定遲延利息，自屬
    於法有據，應予准許。
七、綜上所述，原告依據侵權行為法律關係，請求被告2人連帶
    給付原告11,064,492元，及自起訴狀繕本送達翌日即被告乙○○自109年8月18日起、被告丙○○自109年8月28日起，均至清
    償之日止，按年息5%計算之利息，為有理由，應予准許，逾
    此部分之請求，為無理由，應予駁回。
八、原告及被告丙○○均陳明願供擔保，聲請宣告假執行或免為假
    執行，經核原告勝訴部分，於法尚無不合，爰分別酌定相當
    之擔保金額宣告之，另一併依職權酌定相當之擔保金額准被
    告乙○○預供擔保後得免為假執行；至原告敗訴部分，至原告
    敗訴部分，其假執行之聲請即失所附麗，應併予駁回。
九、本件事證已臻明確，兩造其餘攻擊、防禦方法及所提之證據
    ，經本院審酌後認對判決結果不生影響，爰不一一論述，附
    此敘明。
十、結論：本件原告之訴為一部有理由，一部無理由，依民事訴
    訟法第385條第1項前段、第79條、第85條第2項、第390條第
    2項、第392條第2項，判決如主文。
中　　華　　民　　國　　111 　年　　10　　月　　26　　日
                  民事第二庭  法　官　宋泓璟
以上正本係照原本做成。
如對本判決上訴，須於判決送達後20日內向本院提出上訴狀。如
委任律師提起上訴者，應一併繳納上訴審裁判費。
中　　華　　民　　國　　111 　年　　10　　月　　26　　日
                              書記官  鄧筱芸